【裁判字號】    98,裁,1458
【裁判日期】    980618
【裁判案由】    公平交易法
【裁判全文】
最  高  行  政  法  院  裁  定
                                      98年度裁字第1458號
上  訴  人  力竑科技股份有限公司
代  表  人  甲○○
                          送達代收人  乙○○
                          隆路2段109號9樓
被 上訴 人  行政院公平交易委員會
代  表  人  湯金全
上列當事人間公平交易法事件，上訴人對於中華民國98年2月25
日臺北高等行政法院97年度訴字第1491號判決，提起上訴，本院
裁定如下：
    主  文
上訴駁回。
上訴審訴訟費用由上訴人負擔。
    理  由
一、按對於高等行政法院判決之上訴，非以其違背法令為理由，
    不得為之，行政訴訟法第242條定有明文。依同法第243條第
    1項規定，判決不適用法規或適用不當者，為違背法令；而
    判決有同條第2項所列各款情形之一者，為當然違背法令。
    是當事人對於高等行政法院判決上訴，如依行政訴訟法第24
    3條第1項規定，以高等行政法院判決有不適用法規或適用不
    當為理由時，其上訴狀或理由書應有具體之指摘，並揭示該
    法規之條項或其內容；若係成文法以外之法則，應揭示該法
    則之旨趣；倘為司法院解釋或本院之判例，則應揭示該判解
    之字號或其內容。如以行政訴訟法第243條第2項所列各款情
    形為理由時，其上訴狀或理由書，應揭示合於該條項各款之
    事實。上訴狀或理由書如未依此項方法表明，或其所表明者
    與上開法條規定不合時，即難認為已對高等行政法院判決之
    違背法令有具體之指摘，其上訴自難認為合法。
二、本件上訴人對於高等行政法院判決上訴，除復執與原審起訴
    相同之主張外，另略以：本件應屬專利警告函之爭議，而上
    訴人並未違背行政院公平交易委員會（下稱公平會）就規範
    專利警告函所發布之公平會對於事業發侵害著作權、商標權
    或專利權警告函案件之處理原則（下稱處理原則），且舉發
    人既認本件係專利事件，自應適用該處理原則，乃原判決逕
    認本件係廣告，就是否適用該處理原則置而不論，又未說明
    理由，有判決理由不備及不適用法規之違法。退步言之，本
    件並非商品，更遑論有在商品上廣告之事實，不該當公平交
    易法第21條之要件。原判決認上訴人違反上述規定，有判決
    適用法則不當之違法。另原判決未慮及檢舉人係上市公司，
    具有明辨專利範圍之專業能力，且與上訴人立於競爭之地位
    ，而逕採認檢舉人片面之詞，其採證顯有悖於經驗法則，亦
    有適用法則不當之違法等語，雖以該判決違背法令為由，惟
    核其上訴理由，係就原審取捨證據、認定事實之職權行使，
    指摘其為不當，並重述為原審所不採之陳詞，而非具體表明
    合於不適用法規、適用法規不當、或行政訴訟法第243條第2
    項所列各款之情形，難認對該判決之如何違背法令已有具體
    之指摘。依首開規定及說明，應認其上訴為不合法。又上訴
    人於原審並未就所稱「本件應屬專利警告函之爭議」一節有
    所主張，則自無原判決就此有判決不備理由之可言；再者，
    本件原處分並非以上訴人有「事業發侵害專利權警告函行為
    」為處分，上訴人任以與原處分無關之理由作為上訴理由，
    自難認已對原判決之違背法令有具體之指摘附此敘明。
三、據上論結，本件上訴為不合法。依行政訴訟法第249條第1項
    前段、第104條、民事訴訟法第95條、第78條，裁定如主文
    。
中    華    民    國    98    年    6     月    18    日
                    最高行政法院第二庭
                        審判長法官  鍾  耀  光
                              法官  侯  東  昇
                              法官  黃  本  仁
                              法官  王  德  麟
                              法官  黃  清  光
以  上  正  本  證  明  與  原  本  無  異
中    華    民    國    98    年    6     月    18    日
                              書記官  王  史  民


司法院資訊處製作；財團法人民間司法改革基金會備份。
